臺灣高等法院花蓮分院刑事判決　　　　　96年度上易字第78號
上　訴　人
即　被　告　丙○○
上列上訴人因竊盜案件，不服臺灣臺東地方法院95年度易字第22
9號中華民國96年3月30日第一審判決（起訴案號：臺灣臺東地方
法院檢察署95年度偵字第1902號），提起上訴，本院判決如下：
    主  文
上訴駁回。
    事實及理由
一、本案經本院審理結果，認第一審以上訴人即被告（以下簡稱
    被告）犯刑法第321條第1項第3款之攜帶兇器竊盜罪，判處
    有期徒刑10月，認事用法及量刑均無不當，應予維持，並引
    用第一審判決書記載之事實、證據及理由（如附件）。
二、被告上訴意旨略以：伊未拉取及竊取電纜線，當日因與伊夫
    爭吵，不慎誤入工地，剛巧拾起電纜線，並無竊盜之意，且
    扣案之工具等物品亦非其所有云云。
三、惟經查：
（一）被告於警訊中就其在查獲處所將屋內之電纜線集成一袋之
      行為坦承在卷（見警卷第5、6頁），於偵查中並稱搜集電
      纜線時心裡想不是將之帶回去用就是拿去賣，並坦承所為
      構成竊盜罪（見偵卷第8、9頁），其後辯稱當時無任何想
      法，並無竊盜之意云云，顯不可採。況被告既坦承未經允
      許即進入他人施工處所，將該處仍在施工中之顯然有價值
      之電纜線搜集放入袋中，並置於自己實力支配下管領，依
      常理推斷，當係在不法取得，其所為構成竊盜罪甚明。
（二）被告竊取上開物品之犯行並經證人甲○○於原審證述在卷
      。
（三）查獲警員涂勝財於原審亦對查獲之情形證述甚明。
（四）卷附扣案之證物亦均在被告為警查獲當場所扣得，並經查
      獲警員涂勝財當場檢視，有其證詞附卷可查，而扣案之螺
      絲起子係屬兇器，且與手套及伸縮鋁梯均係用以撬開牆上
      高處之電源箱竊取電纜線所用工具，被告所竊得之電纜線
      係在即將完工之處所已裝設完成之電箱內，亦據證人甲○
      ○證述在卷，被告既已將之搜集至尼龍袋內，顯然需先使
      用扣案工具取下，故其有使用系爭扣案工具竊取物品亦堪
      認定。
（五）原審已就上開證據詳細論述被告犯罪之事證，並無何違反
      經驗或論理法則之處，被告空言否認犯行，僅稱不知何原
      因將查獲物品搜集云云，上訴並無理由，應予駁回。
據上論結，應依刑事訴訟法第373條、第368條，判決如主文。
本案經檢察官乙○○到庭執行職務。
中　　華　　民　　國　　96　　年　　 7　　月　　13　　日
                        審判長法  官  何方興
                              法  官  林德盛
                              法  官  王紋瑩
以上正本證明與原本無異。
本件不得上訴。
                              書記官  吳家瑩
中　　華　　民　　國　　96　　年　　 7　　月　　13　　日
（附件）
臺灣臺東地方法院刑事判決　　　　　　　 95年度易字第229號
公　訴　人　臺灣臺東地方法院檢察署檢察官
被　　　告　丙○○　女　50歲（民國○○年○月○○日生）
　　　　　　　　　　身分證統一編號：Ｚ000000000號
　　　　　　　　　　住臺東縣卑南鄉檳榔村後湖60號
上列被告因竊盜案件，經檢察官提起公訴（九十五年度偵字第一
九○二號），本院判決如下：
    主  文
丙○○攜帶兇器竊盜，處有期徒刑拾月。扣案之伸縮鋁梯壹具、
白手套壹雙及螺絲起子貳把均沒收。
    事  實
一、丙○○意圖為自己不法之所有，於民國九十五年七月二十七
    日下午某時許，攜帶其所有之尼龍袋一只、伸縮鋁梯一具、
    白手套一雙及客觀上足供兇器使用之螺絲起子二把，進入臺
    東縣臺東市○○里○○街三十巷由甲○○所負責之南王建設
    工地後，戴上白手套，以持螺絲起子撬開牆上之電源箱或使
    用鋁梯攀爬至房屋天花板撬開電燈插座蓋後，抽出內部裝設
    之電纜線裝入尼龍袋內之方式，接續在該工地內各房屋竊取
    合計市價約新臺幣（下同）一千五百元之電纜線二十一點五
    公斤得逞。嗣至同日下午五時許，甲○○接獲他人通知趕赴
    現場，當場發現未及離去之丙○○而報警處理，經警到場後
    查獲電纜線一袋（連同尼龍袋均已發還甲○○）、伸縮鋁梯
    一具、白手套一雙及螺絲起子二把（其中一把已損壞，僅剩
    把手），而悉上情。
二、案經臺東縣警察局臺東分局報告臺灣臺東地方法院檢察署檢
    察官偵查起訴。
    理  由
一、程序方面：
  (一)被告自白任意性之調查：
    被告丙○○於本院審理中辯稱：伊之前在警詢、偵訊中講過
    的話，當時伊頭都昏昏的，不知道自己講什麼，伊之前有因
    為精神方面的病去林口長庚醫院看醫生，已經有一、二十年
    了，案發這段期間伊是自己去西藥房買藥吃等語（見本院卷
    第二十六頁準備程序筆錄），經查，證人甲○○於本院審理
    中證稱：本案伊在現場發現被告當時，被告的精神狀態很正
    常，看伊要打電話報警還搶伊的電話叫伊不要報警（見本院
    卷第一○三頁審理筆錄），證人即查獲被告之臺東縣警察局
    臺東分局南王派出所員警涂勝財於本院審理中亦證稱：伊抵
    達現場當時，被告精神狀況很正常，看到伊就下跪說不是她
    做的，之後伊帶被告回警局，第一次詢問她時是在當天晚上
    ，當時她的精神狀況不好，有想撞牆的動作，經伊制止，之
    後就停止詢問，等到第二天她的精神狀況恢復，也沒有撞牆
    的動作才作詢問（見本院卷第九十九、一○○頁審理筆錄）
    ，且被告於案發當日晚間十時三十六分許第一次接受警方詢
    問時，確因被告表示精神狀況不好，而未就犯罪事實加以詢
    問，待次日上午九時二十五分許經被告表示昨日因心情不好
    ，不同意夜間詢問，現精神狀況良好，同意接受警方詢問（
    見警卷第一至六頁調查筆錄），嗣被告並於第二次警詢筆錄
    結束後之同日下午二時四十七分接受內勤檢察官偵訊時，就
    所有問題均能正常應答（見偵卷第八頁訊問筆錄），顯見被
    告於經查獲當時之精神狀態正常，嗣後於警局中一開始雖精
    神狀況不好，惟警方即因而停止製作筆錄，待次日在被告精
    神狀況良好之情況下始詢問本案相關問題而製作第二次警詢
    筆錄，同日並製作偵訊筆錄，於此過程中被告即均未再表示
    精神狀況不好，是其辯稱接受詢問當時頭昏昏的等語，自難
    採信；至被告因患有憂鬱症，自八十三年一月十九日起至八
    十七年十二月三日止，在財團法人長庚紀念醫院（林口）分
    院就診，嗣於九十五年十月二十六日入臺灣桃園女子監獄執
    行徒刑期間亦曾於同年月三十一日因憂鬱症定期門診治療，
    九十五年十一月三日並曾因自傷行為戒送外醫急診之事實，
    固有財團法人長庚紀念醫院（林口）分院九十六年一月三十
    日（九六）長庚院法字第○○五九號函文暨所附之病歷資料
    及臺灣桃園女子監獄九十六年一月十七日第○九六○九○○
    ○四○號函文暨所附之就醫紀錄各一份附卷可稽（見本院卷
    第三十三至八十八頁），惟查前揭二份紀錄，其就診期間與
    本案案發時間（九十五年七月間）均有差距，且縱認被告於
    案發當時確有憂鬱症情形，由前揭證人證稱被告一見被害人
    要打電話報警，即搶過電話阻止，待警察到場時尚知下跪辯
    解等情，足見被告當時之辨識能力並無異於常人之處，是其
    辯稱不知道警詢、偵訊時在說什麼云云，自屬事後圖卸之詞
    ，尚不足以動搖其自白之任意性。
  (二)本件卷內證人甲○○於警詢、偵訊中之證言，贓物認領保管
    單、現場照片及扣案物品等事證，均經當事人同意作為證據
    （見本院卷第二十六頁準備程序筆錄），本院經核該等事證
    作成時之情況，亦均無何不當之處，依刑事訴訟法第一百五
    十九條之五第一項，均得作為證據。
二、認定犯罪事實所憑之證據及理由：
  (一)被告丙○○於警詢中坦承有將案發現場工地之電纜線集中裝
    成一袋（見警卷第六頁調查筆錄），於偵訊中亦坦認在工地
    內將電線放在塑膠麻袋內，心裡想說不是帶回去就是拿去賣
    ，伊並沒有經過屋主的同意就拿這些東西（見偵卷第八頁訊
    問筆錄）。
  (二)證人甲○○於警詢中陳稱：伊於九十五年七月二十七日下午
    六時許在案發地點南王建設工地內發現電線被竊，偷電纜線
    的女子（即本案被告）有在現場被警方帶回，現場查獲電線
    共二十一點五公斤，市價約一千五百元，並發現竊賊作案使
    用之起子二把、手套一雙、鋁梯一具等工具（見警卷第七、
    八頁調查筆錄），於偵訊中具結證稱：伊是南王建設工地負
    責人，於案發當日接獲鄰居打電話說有人在案發地點之工地
    偷東西，伊就馬上趕過去，後來在工地內某間房子內找到被
    告，當時現場有一具鋁梯、一雙手套、二支起子，其中一把
    起子好像已壞掉了，這些東西都不是伊工地所有之物，現場
    還有被偷的電纜線，經伊巡視，有二十四間房子的插座已經
    被撬開，電纜線已被抽出來，包含主電源箱的電纜線都被抽
    出來了；伊找到被告當時，她正拿起子在撬開主電源箱的電
    纜線，當時沒有戴手套，手套是跟鋁梯放在一起，伊一喊她
    就要逃跑，伊將她攔下並打電話要叫警察，她還阻止伊打電
    話（見偵卷第十二、十三頁訊問筆錄），於本院審理中復具
    結證稱：案發地點的工地房屋在案發時已蓋好百分之九十，
    只剩油漆、裝窗戶等細工未完成，是伊兒子及鄰居發現竊案
    ，打電話通知伊，伊馬上趕到現場，但因不知確切地點，就
    在工地裡到處找，後來有找到小偷即本案被告，當時伊看到
    她戴著手套拿著螺絲起子，地上也有鋁梯、一袋電纜線，伊
    沒有看到她拉電線的動作，但伊有問被告地上的電纜線是什
    麼，她說她已從第二排的房子拔到被查獲的那間房子，她有
    當場承認袋子內裝的電纜線是她拿的，因為現場的插頭開關
    都被拔下來，電纜線顯然是從中被抽出來的，現場有高到天
    花板上電燈的電線也被拉下來，當時鋁梯的位置就在電燈下
    面，所以被告應該是使用鋁梯上去拉電線，當時被告身上都
    是汗臭味；伊之前在偵訊中說發現被告時她沒有戴手套，應
    該是一時聽不清楚，另外伊是因為被告自己說她有去拔電線
    ，所以在偵訊中才說有看到被告用起子拉電線的動作；本件
    扣案物品都不可能是伊工地所有的東西，因為都快完工了，
    不會留那些東西在工地內，另警察已將當時扣到的電纜線連
    同袋子一起發還給伊，那個袋子不是伊工地的，現在應已不
    見了（見本院卷第一○一至一○五頁審理筆錄）。
  (三)證人即查獲被告之臺東縣警察局臺東分局南王派出所員警涂
    勝財於本院審理中證稱：當天是甲○○打電話報案，伊及另
    一位同事就到現場處理，抵達時看到被告手上戴著手套，全
    身是濕的，聞起來身上都是汗臭味，現場有查獲電纜線、手
    套、梯子、螺絲起子二支，其中一支起子已損壞，起子都是
    掉在地上，電線一包及梯子是在被告旁邊，手套被告還戴在
    手上（見本院卷第九十九、一○○頁審理筆錄）。
  (四)經核上開二名證人證言，就查獲被告時被告之身體及精神狀
    況、現場查獲物品位置等情均大致相符，其間證人甲○○就
    其有無目睹被告拉電線、被告當時有無戴手套等節前後證述
    雖有不同，惟其已證稱於偵訊中係因聽聞被告描述行案過程
    始證稱有看到被告拉電線，戴手套部分可能是一時聽不清楚
    ，事實上當時被告是有戴手套等語，觀其所言亦非悖於常情
    ，況被告當時確有戴手套之事實，亦經證人涂勝財前揭證述
    明確，自堪採信。
  (五)此外，復有贓物認領保管單一紙、現場照片十幀附卷及扣案
    之伸縮鋁梯一具、白手套一雙及螺絲起子二把（其中一把已
    損壞，僅剩把手）可佐，事證明確，被告犯行堪予認定。
三、對被告辯解之判斷：
  (一)訊之被告丙○○矢口否認有何攜帶兇器竊盜犯行，辯稱：伊
    當天與先生吵架，心情不好想發洩，就跑到案發地點的工地
    ，把放在地上的塑膠蓋集成一堆，當時伊完全沒有想什麼，
    是無意義的舉動，伊不知道地上有沒有電線，伊也沒有要偷
    電線，後來工地的人來的時候，伊正在用腳把塑膠蓋弄成一
    堆，他問伊在做什麼，伊說在撿塑膠蓋，他就報警，伊當時
    沒有戴手套，也沒有用到鋁梯云云。
  (二)經查，被告於偵訊中已坦承未經屋主同意集中電線裝袋，目
    的是想帶回家或拿去賣等語，已如前述，證人甲○○前揭亦
    明確證述聽聞被告告知有撬開多間房子插座竊取電纜線等語
    ，並目睹被告戴手套、拿起子，現場查獲物品均非工地所有
    之事實，而就現場查獲物品位置情形，證人甲○○與涂勝財
    之證述復互核相符，而被告亦自承與證人甲○○並不認識（
    見本院卷第一○五頁審理筆錄），證人甲○○自無理由無故
    誣陷被告，足證被告確有本案行竊犯行無疑，被告前揭所辯
    ，洵屬虛詞，殊難信憑。
四、論罪科刑之理由：
  (一)按刑法第三百二十一條第一項第三款之攜帶兇器竊盜罪，係
    以行為人攜帶兇器竊盜為其加重條件，此所謂兇器，其種類
    並無限制，凡客觀上足對人之生命、身體、安全構成威脅，
    具有危險性之兇器均屬之，且祇須行竊時攜帶此種具有危險
    性之兇器為已足，並不以攜帶之初有行兇之意圖為必要，最
    高法院七十九年台上字第五二五三號判例可資參照。本件扣
    案之螺絲起子二把，其中一把僅剩把手，惟另一把起子為前
    端尖銳之金屬製品，有卷附照片足憑（見警卷第十八頁下方
    照片），自足以威脅人身安全，被告持以行竊，核其所為，
    係犯刑法第三百二十一條第一項第三款之攜帶兇器竊盜罪。
  (二)被告在前揭工地中各房屋內數次竊取電纜線之犯行，係在密
    切接近之時、地實施之，侵害同一法益，各行為之獨立性極
    為薄弱，在刑法評價上，以視為數個舉動之接續施行，合為
    包括之一行為予以評價，較為合理，應屬接續犯，而為包括
    之一罪。
  (三)爰審酌被告因貪圖小利，使用螺絲起子竊取房屋內裝設之電
    纜線，所竊得財物本身價值雖非極鉅，惟該屋內管線因而受
    到嚴重破壞，需耗資重設，致被害人損害非輕，且犯後猶飾
    詞狡辯，未見悔意等一切情狀，量處如主文所示之刑。
  (四)扣案之伸縮鋁梯一具、白手套一雙及螺絲起子二把（其中一
    把已損壞，僅剩把手），均為被告持以供本件行竊所用之物
    ，並經證人甲○○證稱均非其工地所有之物，顯係被告所有
    攜至現場行竊所用，爰依刑法第三十八條第一項第二款均宣
    告沒收；至被告所有攜至現場之尼龍袋一個，業與電纜線一
    同發還證人甲○○，並經證人證述已不知尼龍袋所在（見本
    院卷第一○四、一○五頁審理筆錄），為免執行困難，爰不
    予宣告沒收，附此敘明。
五、應適用之法律：
  (一)刑事訴訟法第二百九十九條第一項前段。
  (二)刑法第三百二十一條第一項第三款、第三十八條第一項第二
    款。
本案經檢察官王麗芳到庭執行職務。
中　　華　　民　　國　　96　　年　　3 　　月　　30　　日
                  刑事第四庭   審判長法  官 黃建都
                                     法  官 陳君鳳
                                     法  官 黃珮茹
附錄論罪法條：
中華民國刑法第321條
（加重竊盜罪）
犯竊盜罪而有左列情形之一者，處 6 月以上、 5 年以下有期徒
刑：
一  於夜間侵入住宅或有人居住之建築物、船艦或隱匿其內而犯
    之者。
二  毀越門扇、牆垣或其他安全設備而犯之者。
三  攜帶兇器而犯之者。
四  結夥三人以上而犯之者。
五  乘火災、水災或其他災害之際而犯之者。
六  在車站或埠頭而犯之者。
前項之未遂犯罰之。
以上正本證明與原本無異。
如不服本判決，應於判決送達後10日內，向本院提出上訴狀。
                                     書記官　蕭家玲
中　　華　　民　　國　　96　　年　 　4　　月　　2 　　日
